# 请教陈版，企业收到的稳岗补贴计入其他收益还是营业外收入？

提问人：冥王星 004 时间：2017-07-03 16:58:29
背景： 1 、稳岗补贴主要用于职工生活补助、缴纳社会保险费、转岗培训、技能提升培训等相关支出。 2 、企业申请稳岗补贴应同时具备以下条件： 　　（ 1 ）依法参加失业保险并足额缴纳失业保险费； 　　（ 2 ）上年度企业解除劳动关系率低于本地区上年度城镇登记失业率. 3、稳岗补贴标准为企业及其职工上年度实际缴纳失业保险费总额的50%。 问题： 1 、政府补助会计准则修订后，企业收到的稳岗补贴计入其他收益还是营业外收入呀？ 2 、如果认为稳岗补贴与企业日常经营活动相关，就计入其他收益；如果不相关，就计入营业外收入。如何判断认定稳岗补贴是否与企业日常经营活动相关？

回答人：chenyiwei
该项稳岗补贴，如果预计将在今后一定年限内持续稳定发放，则可以确认为其他收益；如果只是一次性发放，以后不会再有，则确认为营业外收入更合适。

提问人：冥王星 004 时间：2017-07-04 11:04:48
再次请教陈版： 1 、稳岗补贴标准为该企业及其职工上年度实际缴纳失业保险费总额的50%，该项政策将执行至 2020 年底。 2 、公司预计在政策期限内每年均可以根据政府规定申请并取得稳岗补贴，是否可以认为属于预计将在今后一定年限内持续稳定发放，因此可以确认为其他收益？

回答人：chenyiwei
可以。

提问人：zengfengxia 时间：2017-07-11 15:01:23
陈版在 2 楼的回复是基于是否“持续稳定发放”判断是否属于“日常活动”？我理解“稳岗”本身是不是并不属于企业日常活动，而是企业出于其他非经营目的所需支付的成本，并因此获取政府补贴，从这个角度，作为营业外收入是不是更恰当些？

回答人：chenyiwei
一个是从活动的目的来考虑，另一角度是从对应支出的核算科目、补贴是否持续获得等角度考虑，可能得出不同结果。我个人还是倾向于对这类情况根据对应的支出和补贴本身是否可持续、是否属于营业利润项目等来考虑。

提问人：qycf789 时间：2017-10-31 19:41:22
稳岗补贴是一项政府补助，企业收到稳岗补贴后，应根据《企业会计准则第 16 号--政府补助》的规定，对该资金以及以该资金发生的支出单独进行核算，下面来看看稳岗补贴会计分录如何来做/
企业收入稳岗补贴时，如果用于补偿企业以后期间的相关费用或损失的，确认为递延收益，并在确认相关费用的期间，计入当期损益。用于补偿企业已发生的相关费用或损失的，直接计入当期损益。
会计分录应为：
收到社保局划拨的稳岗补贴款时：
借： 1002 银行存款//（行名+账号）
贷： 2401 递延收益//稳岗补贴
发生培训支出和社保支出时：
借： 6602 管理费用//职工生活补助、缴纳社会保险费、转岗培训、技能提升培训
贷： 1002 银行存款 1000
[同时]
借： 2401 递延收益//稳岗补贴
贷： 6301 营业外收入//政府补助利得

回答人：chenyiwei
在现在的准则下，可以认为该补助与日常活动相关，总额法下计入其他收益。

提问人：呼叫帮助 时间：2017-11-01 21:05:43
财政贴息什么时候计入到营业外收入，什么时候冲减财务费用呢？ 您的回复为：在本次政府补助准则修订前，贴息（不论是针对费用化利息还是资本化利息）在结转损益时都是计入营业外收入； 2017 年 1 月 1 日以后，财政贴息都应按净额法处理，针对资本化利息的贴息冲减相关资产价值，针对费用化理想的贴息冲减财务费用。 陈版，如果是资本化利息的贴息，则每次收到款项时就冲减固定资产账面价值吗？

回答人：chenyiwei
是。

提问人：hrtsex 时间：2018-01-18 12:25:06
陈版，根据最新发布的《关于新政府补助准则若干实施问题的提示》：关于“日常活动”，以补助对象是否为营业利润之中所包含的项目作为界定的标准是实务上普遍接受的，并具有较好的可操作性。对于是否需要满足“经常性”条件，现有的营业利润与营业外收支并没有特别考虑这一条件，因此，不宜单独就政府补助附加该条件。
那么对于收到新三板的补贴，之前支付中介费用是计入“管理费用”，那么收到新三板的补贴是计入“其他收益”还是“营业外收入”呢？

回答人：chenyiwei
可以计入其他收益。